【裁判字號】    98,抗,177
【裁判日期】    980720
【裁判案由】    本票裁定
【裁判全文】
臺灣桃園地方法院民事裁定               98年度抗字第177號
抗  告  人  甲○○
上列抗告人因與相對人世鎮建設股份有限公司間本票裁定事件，
對於中華民國98年6 月15日本院簡易庭98年度司票字第3898號裁
定提起抗告，本院裁定如下：
    主  文
抗告駁回。
抗告程序費用新台幣壹仟元由抗告人負擔。
    理  由
一、按執票人向本票發票人行使追索權時，得聲請法院裁定後強
    制執行。票據法第123 條定有明文。又本票執票人依上開法
    條之規定，聲請法院裁定及抗告法院之裁定，僅依非訟事件
    程序，以審查強制執行許可與否，並無確定實體上法律關係
    存否之效力，如發票人就票據債務之存否有爭執時，應由發
    票人提起確認之訴，以資解決，最高法院56年台抗字第714
    號、57年台抗字第76號著有判例。
二、本件抗告意旨略以：抗告人因購買房屋之貸款總額遭銀行由
    新台幣（下同）230 萬元更改為200 萬元，其在不清楚情況
    下，簽下與相對人44萬元之借據，且最初與其接洽之房屋銷
    售人員僅表明相對人可就不足之銀行貸款餘額提供全額公司
    貸款，並未言明公司貸款需就其本人房屋設立抵押借款及簽
    訂本票乙張，其正考慮對相對人提起詐欺告訴，且相對人未
    完整履行買賣契約及瑕疵擔保責任，所提供之標的物即其現
    住處有多處瑕疵，相對人無法修繕，其已向本院提起解除房
    屋買賣契約訴訟，故系爭本票債權並不存在，爰依法提起本
    件抗告，並聲明：原裁定廢棄等語。
三、本件相對人於原審主張：伊執有抗告人所簽發免除作成拒絕
    證書之本票乙紙，內載票面金額為44萬元，發票日為民國97
    年3 月7 日，到期日則未記載，系爭本票經相對人提示後，
    尚有391,000 元未獲付款，為此依票據法第123 條規定聲請
    裁定就上開金額及自98年4 月3 日起算之法定利息許可強制
    執行等情，已據伊提出本票乙紙為證據。經查，相對人提出
    之該紙系爭本票，已記載發票人、發票日及票面金額，雖未
    記載到期日，然依票據法第120 條第2 項之規定，視為見票
    即付。又系爭本票雖未記載付款地，惟發票人之住所地為桃
    園縣平鎮市○○○路99巷19號3 樓，有其個人基本資料查詢
    乙紙在卷可稽（見原審卷第15頁），依票據法第120 條第4
    項、第5 項之規定，應以上址為付款地，核屬本院轄區，則
    原裁定予以准許，形式上審查即無不合。抗告人上揭所稱：
    其係遭相對人詐欺而簽發系爭本票，且向相對人所購買之房
    屋有多處瑕疵，相對人無法修繕，其已提起解除房屋買賣契
    約之訴，系爭本票債權不存在等語縱令屬實，亦係其與相對
    人間實體上法律關係之爭執問題，依首揭法律規定及最高法
    院判例意旨，應由抗告人另行提起訴訟，以資解決，並非本
    件非訟程序所得審究。從而，本件抗告，為無理由，應予駁
    回。
四、據上論結，本件抗告為無理由，依非訟事件法第46條、第21
    條第2 項、第24條第1 項，民事訴訟法第495 條之1 第1 項
    、第449 條第1 項、第78條，裁定如主文。
中    華    民    國    98    年    7     月    20    日
                民事第一庭  審判長法  官  郭琇玲
                                  法  官  吳爭奇
                                  法  官  范明達
正本係照原本作成。
如不服本裁定，僅得於收受本裁定正本送達後10日內，以適用法
規顯有錯誤為理由，向本院提出再抗告狀，（須附繕本乙份及繳
納再抗告裁判費新台幣1,000 元），經本院許可後始可再抗告。
未逾150 萬元則不得再抗告
中    華    民    國    98    年    7     月    21    日
                                  書記官  張豐松


司法院資訊處製作；財團法人民間司法改革基金會備份。
